【裁判字號】    95,交聲,163
【裁判日期】    950630
【裁判案由】    違反道路交通管理處罰條例聲明異議
【裁判全文】
臺灣新竹地方法院交通事件裁定  95年度交聲字第163號
移送機關  交通部公路總局新竹區監理所
異議人即
受處分人  甲○○
上列異議人因違反道路交通管理處罰條例案件，對於交通部公路
總局新竹區監理所如附表所示之五份裁決書，聲明異議，本院裁
定如下：
    主    文
異議駁回。
    理    由
一、原處分意旨略以：異議人即受處分人甲○○所有之車號三Ｆ
    ─三八一九號自用小客車，於如附表所示之違規時間，在如
    附表所示之違規地點，有如附表所示之違規行為，為警方或
    交通部公路總局新竹區監理所（下稱新竹區監理所）開單舉
    發，因異議人違規行為明確，爰依如附表所示之處罰條文，
    對異議人裁決如附表所示之處罰。
二、聲明異議意旨略以：異議人所有之車號三Ｆ─三八一九號自
    小客車於案發時係借給朋友謝旻均使用，違規行為人是謝旻
    均而非異議人，新竹區監理所逕對異議人為如附表所示之處
    罰顯有違誤，爰依法聲明異議。
三、按汽車使用註銷之牌照行駛者，處汽車所有人新臺幣（下同
    ）三千六百元以上一萬零八百元以下罰鍰，並牌照扣繳之；
    汽車駕駛人，行車速度，超過規定之最高時速者，處一千二
    百元以上二千四百元以下罰鍰；又汽車駕駛人有道路交通管
    理處罰條例第四十條第一項情形者，除依原條款處罰鍰外，
    並予記違規點數一點；道路交通管理處罰條例第十二條第一
    項第四款、第二項、第四十條第一項、第六十三條第一項第
    一款分別定有明文。而逕行舉發違反道路交通管理事件，經
    汽車所有人依通知單之應到案日期前到案，並告知違規駕駛
    人姓名、統一編號及住址者，處罰機關應即另行通知違規駕
    駛人到案依法處理；逾應到案日期，處罰機關應依同條例第
    八十五條第三項規定處罰該汽車所有人；違反道路交通管理
    事件統一裁罰基準及處理細則第二十四條亦有規定。
四、經查：
（一）異議人前於民國九十四年三月三十一日中午十二時二十分
      許，駕駛其所有之車號三Ｆ─三八一九號自用小客車，在
      新竹市○○街設有禁止停車標線之處所停車，經員警開單
      舉發後，由新竹區監理所據以裁決處罰異議人一千二百元
      ，惟異議人逾期未繳納罰鍰，經新竹市監理所於九十四年
      十月三日起易處註銷汽車牌照之處罰等事實，為異議人所
      不否認，並有新竹市警察局舉發違反道路交通管理事件通
      知單及新竹區監理所竹監自字第裁五○─Ｅ000000
      00號違反道路交通管理事件裁決書各一紙在卷可證。
（二）異議人所有之上開自用小客車，另於如附表所示之違規時
      間，在如附表所示之違規地點，有為如附表所示之違規行
      為，經警方或新竹監理所逕行舉發後，新竹區監理所並據
      以為如附表所示之處罰等情，業經異議人於異議狀上記載
      明確，並有汽車車籍查詢、違規查詢報表、新竹市警察局
      、新竹縣警察局、臺北縣政府警察局舉發違反道路交通管
      理事件通知單各一紙、舉發相片二張、送達證書及如附表
      所示裁決書各五份在卷可證。異議人固以上開理由抗辯，
      然異議人既未依通知單之日期到案，並告知新竹區監理所
      違規駕駛人謝旻均之年籍資料，新竹區監理所依違反道路
      交通管理事件統一裁罰基準及處理細則第二十四條之規定
      ，認異議人有如附表所示之違規行為，依如附表所示之處
      罰條文，各為如附表所示之處罰即無違誤，異議人上開異
      議洵無理由，應予駁回。
五、據上論斷，應依道路交通案件處理辦法第十九條，裁定如主
    文。
中    華    民    國    九十五    年  六  月  三十  日
                  交通法庭  法  官  林昌義
以上正本證明與原本無異。
如不服本裁定，應於裁定送達後5日內向本院提出抗告狀。
中    華    民    國    九十五    年  六  月  三十  日
                            書記官  江靜玲
附表：
┌──┬───┬──┬────────┬──┬────┐
│編號│裁決書│違規│ 違規行為與地點 │告發│處罰條文│                                                         │
│    │字號 (│時間│                │單位│及裁決主│                                                 │
│    │竹監自│    │                │    │文      │
│    │字第裁│    │                │    │        │
│    │)     │    │                │    │        │
├──┼───┼──┼────────┼──┼────┤
│ 1  │50-E  │94年│ 於台一線78公里 │新竹│依道路交│
│    │3500  │11月│ 與東華路路口處 │市警│通管理處│
│    │0857  │18日│ ，行車限速50公 │察局│罰條例第│
│    │      │上午│ 里，經測時速72 │    │40條第1 │
│    │      │11時│ 公里，超速22公 │    │項及第63│
│    │      │20分│ 里，達超過規定 │    │條第1項 │
│    │      │    │ 之最高時速20公 │    │第1款， │
│    │      │    │ 里以上。       │    │裁處2400│
│    │      │    │                │    │元，並記│
│    │      │    │                │    │違規點數│
│    │      │    │                │    │1點。   │
├──┼───┼──┼────────┼──┼────┤
│ 2  │50-5  │94年│ 於頭份鎮○○路 │新竹│依道路交│
│    │1005  │12月│ 使用註銷之牌照 │區監│通管理處│
│    │0362  │01日│ 行駛。         │理所│罰條例第│
│    │      │下午│                │    │12條第1 │
│    │      │4時8│                │    │項第4款 │
│    │      │分  │                │    │及第2項 │
│    │      │    │                │    │，裁處10│
│    │      │    │                │    │800元， │
│    │      │    │                │    │並扣繳牌│
│    │      │    │                │    │照。    │
├──┼───┼──┼────────┼──┼────┤
│ 3  │50-E  │94年│ 於臺68線12.85  │新竹│依道路交│
│    │6056  │12月│ 公里東向處，行 │縣警│通管理處│
│    │0904  │14日│ 車限速90公里， │察局│罰條例第│
│    │      │凌晨│ 經測時速103公里│    │12條第1 │
│    │      │0時2│ ，超速13公里， │    │項第4款 │
│    │      │5分 │ 達超過規定之最 │    │、第2項 │
│    │      │    │ 高時速未滿20公 │    │、第40條│
│    │      │    │ 里，並使用註銷 │    │第1項、 │
│    │      │    │ 之牌照行駛。   │    │第63條第│
│    │      │    │                │    │1項第1款│
│    │      │    │                │    │，裁處13│
│    │      │    │                │    │200元， │
│    │      │    │                │    │並記違規│
│    │      │    │                │    │點數1點 │
│    │      │    │                │    │及扣繳牌│
│    │      │    │                │    │照。    │
├──┼───┼──┼────────┼──┼────┤
│ 4  │50-C  │94年│ 於新店市○○路 │台北│依道路交│
│    │G649  │12月│ 白馬寺前，行車 │縣政│通管理處│
│    │4279  │23日│ 限速60公里，經 │府警│罰條例第│
│    │      │下午│ 測時速89公里， │察局│40條第1 │
│    │      │2時2│ 超速29公里，已 │    │項、第63│
│    │      │4分 │ 達超過規定之最 │    │條第1項 │
│    │      │    │ 高時速20公里以 │    │第1款， │
│    │      │    │ 上。           │    │裁處2400│
│    │      │    │                │    │元，並記│
│    │      │    │                │    │違規點數│
│    │      │    │                │    │1點。   │
├──┼───┼──┼────────┼──┼────┤
│  5 │50-5  │94年│ 於新店市○○路 │新竹│依道路交│
│    │1005  │12月│ 白馬寺前，使用 │區監│通管理處│
│    │0361  │23日│ 註銷之牌照行駛 │理所│罰條例第│
│    │      │下午│ 。             │    │12條第1 │
│    │      │2時2│                │    │項第4款 │
│    │      │4分 │                │    │及第2項 │
│    │      │    │                │    │，裁處10│
│    │      │    │                │    │800元， │
│    │      │    │                │    │並扣繳牌│
│    │      │    │                │    │照。    │
└──┴───┴──┴────────┴──┴────┘


司法院資訊處製作；財團法人民間司法改革基金會備份。
